臺灣花蓮地方法院民事判決　　　　　 94年度訴字第144號
原　　　告　甲○○
被　　　告　丁○○
　　　　　　乙○○
兼　上二人
訴訟代理人　丙○○
上列當事人間請求清償債務事件，本院於94年10月17日言詞辯論
終結，判決如下：
    主  文
被告丁○○應於繼承游庭之遺產範圍內，給付原告新台幣捌拾伍
萬仟零肆拾元及自民國九十二年三月十四日起至清償日止，按
年息百分之五計算之利息。
被告乙○○應於繼承游庭之遺產範圍內，給付原告新台幣捌拾伍
萬仟零肆拾元及自民國九十二年三月十四日起至清償日止，按
年息百分之五計算之利息。
被告丙○○應於繼承游庭之遺產範圍內，給付原告新台幣捌拾伍
萬仟零肆拾元及自民國九十二年三月十四日起至清償日止，按
年息百分之五計算之利息。
訴訟費用由被告負擔。
本判決於原告各以新台幣貳拾捌萬肆仟伍佰元為被告供擔保後，
得假執行。
    事實及理由
一、原告主張其與被告、訴外人游智為均為訴外人游庭之繼承人
    ，應繼分各五分之一，游庭於民國90年2月22日死亡時，遺
    留積欠第一商業銀行股份有限公司（下稱第一銀行）之債務
    ，且已屆清償期，經原告於92年3月13日清償上開債務本金
    含利息共計新台幣（下同）4,265,200元，故依代償債務及
    繼承之關係，請求被告3人各自按應繼分比例，清償對原告
    之債務，爰聲明被告應各自給付原告853,040元及自92年3月
    14日起至清償日止，按年息5%計算之利息；請准宣告假執行
    ；訴訟費用由被告負擔。
二、被告對原告主張之事實為自認，另陳述：我們均已辦妥限定
    繼承，希望能等繼承自我父親之不動產出售後，再由我們所
    分得的價金給付給原告等語。
三、原告所主張之事實，業經被告自認，並據原告提出與所述相
    符之第一銀行89年9月8日借據、甲○○為匯款人之華南商業
    銀行92年3月13日匯款回條聯、第一銀行於93年8月2日出具
    之債權額確定證明書等為證，堪信為真實。按繼承人對於被
    繼承人之債務，負連帶責任；繼承人相互間對於被繼承人之
    債務，除另有約定外，按其應繼分比例負擔之，民法第1153
    條定有明文。故原告依據代償債務及繼承之法律關係，請求
    被告應各自給付原告853,040元及自92年3月14日起至清償日
    止，按年息5%計算之利息；請准宣告假執行；訴訟費用由被
    告負擔，於法並無不合，應予准許。另被告所述已聲明限定
    繼承之事實，為原告所自承在卷，並經本院職權調閱90年度
    繼字第43號卷核閱無訛，堪信為真實，故依民法第1154條之
    規定，被告等應僅於繼承游庭之遺產範圍內，對原告負清償
    債務之責任。原告陳明願供擔保，聲請宣告假執行，核無不
    合，爰酌定相當擔保金額准許之。
四、結論：原告之訴為有理由，依民事訴訟法第78條、第85條第
    1項前段，第390條第2項，判決如主文。
中　　華　　民　　國　　94　　年　　10　　月　　31　　日
                  民事庭法官　蕭一弘
以上正本係照原本作成。
如對本判決上訴，須於判決送達後20日內向本院提出上訴狀。
中　　華　　民　　國　　94　　年　　11　　月　　3 　　日
                   法院書記官　詹益盛
